【裁判字號】    95,毒抗,116
【裁判日期】    950308
【裁判案由】    毒品危害防制條例
【裁判全文】
臺灣高等法院刑事裁定                 95年度毒抗字第116號
抗  告  人  甲○○
上列抗告人因違反毒品危害防制條例案件，不服臺灣板橋地方法
院民國94年毒聲字第2521號，94年12月26日裁定（聲請案號：臺
灣板橋地方法院檢察署94年度聲觀字第1903號），提起抗告，本
院裁定如下：
    主  文
抗告駁回。
    理  由
一、原裁定意旨如附件，茲引用之。
二、本件抗告意旨略以：抗告人因犯竊盜罪經警查獲，員警在製
    作竊盜案件筆錄時強行採取被告尿液，又禁止被告如廁，以
    達採集尿液之要求，況尿液亦非本人親封，員警已違反法定
    程序等語。
三、經查：
（一）抗告人於民國（下同）94年7月11日晚間10時30分許為警
      查獲時，經警採尿送驗結果呈安非他命陽性反應，有SGS
      臺灣檢驗科技股份有限公司出具之濫用藥物尿液檢驗報告
      1 份附卷可稽。而依行政院衛生署藥物食品檢驗局81年2
      月8 日（81）藥檢壹字第001156號函示意旨，安非他命經
      口服投與後，約70%於24小時內自尿中排出，約90%於96小
      時內自尿中排出，且安非他命成分之檢出與其投與方式、
      投與量、個人體質、採尿時間與檢測儀器之精密度等諸多
      因素有關，是依上開資料推斷，最長可能不超過4日。堪
      認抗告人於採尿前之96小時內，有施用第二級毒品之事實
      。
（二）本件員警雖係於94年7月11日18時50分在臺北市萬華區○
      ○○路、忠孝西路口查獲抗告人涉犯汽車竊盜罪嫌，而帶
      同抗告人前往警局接受訊問，惟警方調閱抗告人之刑案素
      行資料，發現抗告人有毒品前科後，業徵得抗告人之同意
      始採驗尿液，此業據被告於警詢時供明（見偵查卷第5頁
      ）。再者，送驗之尿液是經抗告人親自清洗、排放及封瓶
      ，並親自簽名捺印其上，亦據抗告人陳明，有警詢筆錄在
      卷可稽（見偵查卷第6頁），抗告人稱該尿液非其親封，
      該簽名非其所簽，顯係卸責，抗告人已對警方採尿、封瓶
      之過程加以確認，應無疑義。綜上，抗告人執此向本院提
      起抗告，自不足採。
四、原審以抗告人有施用第二級毒品之犯行，堪予認定，爰依毒
    品危害防制條例第20條第3 項、第1 項及觀察勒戒處分執行
    條例第3 條第1 項之規定，裁定將抗告人送勒戒處所觀察、
    勒戒，核無違誤。抗告意旨，為無理由，應予駁回。
據上論斷，應依刑事訴訟法第412條，裁定如主文。
中    華    民    國    95    年    3     月    8     日
                  刑事第十五庭審判長法  官  吳昭瑩
                                    法  官  楊貴雄
                                    法  官  王梅英
以上正本證明與原本無異。
不得再抗告。
                                    書記官  李信穎
中    華    民    國    95    年    3     月    10    日


司法院資訊處製作；財團法人民間司法改革基金會備份。
